【裁判字號】    89,易,624
【裁判日期】    890613
【裁判案由】    傷害
【裁判全文】
臺灣彰化地方法院刑事判決                        八八十九年度易字第六二四號
    公  訴  人  臺灣彰化地方法院檢察署檢察官
    被      告  丙○
    被      告  甲○○
    被      告  乙○○
    右  二  人
    選任辯護人  楊錫楨律師
右列被告因傷害案件，經檢察官提起公訴 (民國八十八年度偵字第七一八三號)，本
院判決如左︰
    主  文
丙○傷害人之身體，處有期徒刑貳月，如易科罰金，以參佰元折算壹日。
甲○○、乙○○共同傷害人之身體，甲○○處拘役參拾日，乙○○處有期徒刑貳月，
如易科罰金，均以參佰元折算壹日。
    事  實
一、丙○於民國八十八年六月五日上午十時許，行經彰化縣員林鎮○○街二六三號甲
    ○○住處前時，因突遭石塊擊中所戴之斗笠邊緣，懷疑係自甲○○家中所擲出，
    憤而與甲○○發生口角，乙○○見其母與丙○發生爭執，亦出面與丙○理論，丙
    ○見狀，竟萌傷害之犯意，持不名之物朝乙○○頭部毆擊多下，甲○○與乙○○
    亦共同基於傷害之犯意聯絡，由乙○○徒手反擊丙○，甲○○亦出手撥打丙○，
    致乙○○受有頭頂部撕裂傷、後枕部擦傷併瘀腫等傷，丙○則受有右前額及右眼
    周圍挫傷、皮膚括破傷、右肘挫傷、皮膚擦破、右手小指挫傷、裂創、血腫、左
    手小指挫傷、血腫、右足內踝挫傷、處膚擦破等傷。
二、案經丙○、乙○○分別訴由彰化縣警察局員林分局移請台灣彰化地方法院檢察署
    檢察官偵查起訴
    理  由
一、訊據被告丙○並不否認有與甲○○發生口角，甲○○亦坦認有與丙○發生肢體衝
    突，其間有撥丙○等事實，乙○○則不否認在遭丙○攻擊下，確有出手反擊丙○
    ，惟其三人均矢口否認有何傷害犯行，丙○辯稱：伊並未毆打乙○○云云，甲○
    ○則辯以：伊係見丙○打伊兒子，始與丙○起肢體衝突云云，乙○○亦辯解稱：
    係丙○先攻擊伊，伊出於自衛始出手反擊云云。惟查：被告三人右揭傷害事實，
    業據其三人分別指陳歷歷，而丙○毆擊乙○○之情，亦據在場目擊之證人丁○○
    到庭結證詳細，核與甲○○、乙○○指述之情節大致相符，丙○空口否認有傷害
    乙○○之語，顯屬為己卸責之詞，要無可採；又被告甲○○、乙○○並不否認有
    與丙○發生肢體衝突，僅辯稱係出於自衛而反擊云云，惟被告三人係在道路上，
    公眾往來之處相互攻擊，故乙○○縱先遭丙○攻擊，尚非無處可閃，實難認其二
    人之反擊有何防衛之正當性可言，是其等此之所辯，亦屬推脫責任之詞，不值採
    信。至證人丁○○雖證稱未見甲○○攻擊丙○云云，因與甲○○自承及丙○指述
    之情互有出入，顯有迴護甲○○之意，亦不值採為有利於甲○○之認定。此外，
    復有診斷證明書二紙在卷可稽，被告三人犯行洵堪認定，均應予依法論科。
二、核被告丙○、甲○○、乙○○三人所為，均係犯刑法第二百七十七條第一項之傷
    害罪。甲○○與乙○○就所犯之罪，有犯意聯絡之默示，並有行為之分擔，均為
    共同正犯。爰分別審酌被告三人之年齡、犯罪之動機、目的、手段、所受之刺激
    、所生之危害、參與之程度，甲○○、乙○○未有犯罪記錄，品行尚稱良好，其
    三人僅為細故，不惜在大庭廣眾之下鬥毆，雖尚未致對方重大之傷害，然其暴戾
    之風，已破壞鄰里間之和協，顯值非議，及其等犯罪後，不知坦認犯行，態度不
    佳等一切情狀，分別量處如主文所示之刑，並諭知易科罰金之折算標準。
三、據上論斷，應依刑事訴訟法第二百九十九條第一項前段、刑法第二十八條、第二
    百七十七條第一項、第四十一條、罰金罰鍰提高標準條例第一條前段、第二條判
    決如主文。
本案經檢察官張崇哲到庭執行職務。
中    華    民    國    八十九        年      六    月    十三          日
                                    臺灣彰化地方法院刑事第一庭
                                        法      官  葛  永  輝
右正本證明與原本無異
如不服本判決，應於判決送達後十日內向本院提出上訴狀( 須附繕本 )。
                                        法院書記官  謝  鈴  玉
中    華    民    國    八十九        年      六    月    二十          日
刑法第二百七十七條
傷害人之身體或健康者，處三年以下有期徒刑，拘役或一千元以下罰金。
犯前項之罪，因而致人於死者，處無期徒刑或七年以上有期徒刑，致重傷者，處三年
以上，十年以下有期徒刑。


司法院資訊處製作；財團法人民間司法改革基金會備份。
